【裁判字號】    97,上易,2005
【裁判日期】    971218
【裁判案由】    竊盜
【裁判全文】
臺灣高等法院臺中分院刑事判決        97年度上易字第2005號
上  訴  人
即  被  告  乙○○
選任辯護人  許漢鄰律師
上列上訴人因竊盜案件，不服臺灣臺中地方法院97年度易字第33
02號中華民國97年9月22日第一審判決（起訴案號：臺灣臺中地
方法院檢察署97年度偵字第16536號），提起上訴，本院判決如
下：
    主  文
上訴駁回。
乙○○緩刑肆年。
    犯罪事實
一、乙○○與林意森係國中同學，緣林意森（已判決確定）於民
    國（下同）九十七年二月十九日下午六時許，自行至臺中縣
    清水鎮○○路二三一巷六之二三號之大佳電腦有限公司（下
    稱大佳公司），由半關之鐵捲門潛入該公司勘查地形後，認
    有機可趁後，即與乙○○共同基於意圖為自己不法所有之竊
    盜犯意聯絡，於九十七年二月二十日晚上十一時許，由林意
    森駕駛其自行竊得並改懸掛車牌號碼七九二一—PS號之自小
    貨車，另由乙○○駕駛林意森所有之馬自達自小客車自後跟
    隨，約於翌日（二十一日）凌晨二、三時許，到達大佳公司
    。乙○○在外等候，由林意森持其所有客觀上足對人之生命
    、身體、安全構成威脅，具有危險性之兇器油壓剪一支（未
    扣案）剪斷該公司後方鐵窗之安全設備並踰越上開安全設備
    而進入該公司後，隨即打開該公司鐵門讓乙○○進入該公司
    （所涉無故侵入他人建築物罪嫌部分未據告訴），二人隨即
    共同竊取該公司之桌上型工業電腦三臺（含液晶螢幕二臺）
    、手提電腦一臺、電子零件五組、電線一批等物。得手後，
    將竊得之物放置在大佳公司向格上租賃有限公司承租之車牌
    號碼０三六五—KK號自小貨車上後，即將該自小貨車開走而
    接續竊取該自小貨車。得手後，由林意森駕駛前開自小貨車
    ，由乙○○駕駛前開馬自達自小客車一同逃離現場，並將前
    開竊得並改懸掛車牌號碼七九二一—PS號之自小貨車丟棄在
    該公司旁。林意森旋駕駛上開車牌號碼０三六五—KK號自小
    貨車前往彰化縣和美鎮，並將該車內裝載所竊得之物變賣予
    某資源回收場，得款近新台幣（下同）二十萬元後，乙○○
    分得八萬元，餘由林意森分得，事畢由林意森將上開車牌號
    碼０三六五—KK號自小貨車開回大佳公司附近橋上棄置，而
    後駕駛其馬自達自小客車載乙○○離去，上述犯罪工具油壓
    剪則亦於用畢後棄置於不詳處所。嗣經警於林意森所棄置之
    上述改懸七九二一-PS號車牌自小貨車內查獲乙○○遺留之
    編號0000000號統一發票一張，循線調閱監視錄影畫
    面後，於九十七年二月二十五日及同年四月十四日，分別循
    線緝獲乙○○、林意森到案，始悉上情。
二、案經臺中縣警察局清水分局報告臺灣臺中地方法院檢察署檢
    察官偵查起訴。
    理    由
一、證據能力之認定：按現行刑事訴訟法為保障被告之反對詰問
    權，排除具有虛偽危險性之傳聞證據，以求實體真實之發見
    ，於該法第一百五十九條第一項明定被告以外之人於審判外
    之言詞或書面陳述，除法律有規定者外，不得作為證據。又
    被告以外之人於審判外之陳述，雖不符前四條之規定（即刑
    事訴訟法第一百五十九條之一至同條之四），而經當事人於
    審判程序同意作為證據，法院審酌該言詞陳述或書面陳述作
    成時之情況，認為適當者，亦得為證據；當事人、代理人或
    辯護人於法院調查證據時，知有第一百五十九條第一項不得
    為證據之情形，而未於言詞辯論終結前聲明異議者，視為有
    前項之同意，刑事訴訟法第一百五十九條之五定有明文。本
    件檢察官、被告乙○○選任辯護人及被告乙○○於本院準備
    程序中對卷內證據資料之證據能力均表示不爭執，且迄於言
    詞辯論終結前，均未主張有刑事訴訟法第一百五十九條第一
    項不得為證據之情形，是應認已同意卷內證據均得作為證據
    使用，且經本院審酌後，認均無不適當之情形，應認本案下
    述所引用之證據均有證據能力，合先敘明。
二、訊據上訴人即被告乙○○（下稱被告）對於上時間與同案被
    告林意森一同前往，並有進入大佳電腦公司搬取上開之物，
    及由林意森駕上開自小貨車，而將上開物品變賣予資源回收
    場及棄置自小貨車等情，均坦白承認，惟否認有加重竊盜之
    犯行，辯稱：伊並不知林意森要進去偷東西，是林意森自大
    佳電腦公司出來叫伊進去搬東西時，伊始知道等語；辯護人
    則以：被告此情，應僅係幫助犯，而非與林意森為加重竊盜
    之共犯等語置辯。惟查，同案被告林意森於檢察事務官詢問
    時陳以：伊與被告是國中同學，乙○○與伊去大佳電腦公司
    時，有問伊去做何事，伊有告訴他要去大佳電腦公司偷東西
    、乙○○在外面等，伊從後面剪斷鐵窗爬進去大佳公司、伊
    進去沒多久，乙○○也進去，跟伊一起搬等語（見偵卷第十
    九至二十一頁），核與被告於原審自承：他開到那邊（即大
    佳電腦公司），伊開車跟在後面，伊知道他要去偷東西等語
    相符。足見被告與同案被告林意森一起前往時已知悉林意森
    要偷大佳電腦公司之物。又二人於到達後，被告在外等候，
    於林意森剪斷鐵窗後，被告隨即進入大佳電腦公司與林意森
    一同搬取上開之物，二人顯然有犯意聯絡及行為分擔，被告
    所辯及其辯護人認被告應僅係幫助犯云云，均不足採。至於
    被告於本院自白部分，核與同案被告林意森之證述及證人即
    被害人丙○○、戊○○、證人即大佳公司經理丁○○於警詢
    中證述情節相符，並有贓物認領保管單二紙、現場照片十七
    張、監視錄影畫面照片二十張、車籍查詢—基本資料詳細畫
    面三紙、編號00000000號統一發票一張附卷可參，
    足認被告自白與事實相符而堪採信。綜上，本件事證明確，
    被告犯行，堪以認定。
三、按刑法第三百二十一條第一項第二款所謂毀越門扇牆垣，係
    指毀損或超越及踰越門扇牆垣而言；又刑法第三百二十一條
    第一項第二款所謂之「門扇」係指門戶、窗扇等阻隔出入之
    設備而言。至於鐵門窗乃防盜之安全設備，而非單純之門扇
    （最高法院二十二年上字第四五四號判例、七十三年度臺上
    字第三三九八號判決意旨參照）。再按刑法第三百二十一條
    第一項第三款之攜帶兇器竊盜罪，係以行為人攜帶兇器竊盜
    為其加重條件，此所謂兇器，其種類並無限制，凡客觀上足
    對人之生命、身體、安全構成威脅，具有危險性之兇器均屬
    之，且祇須行竊時攜帶此種具有危險性之兇器為已足，並不
    以攜帶之初有行兇之意圖為必要（最高法院七十九年臺上字
    第五二五三號判例要旨可供參照）。查被告與同案被告林意
    森行竊時所攜帶之油壓剪一支，長約六十五公分，開口打開
    後寬度約四十公分，材質與一般市售之質地堅硬油壓剪無異
    等情，業據同案被告林意森於原審審理時供述甚詳，並經其
    當庭手比後予以測量及親繪該油壓剪形狀甚明，有圖片一張
    附卷可佐，依社會通念以之擊打在客觀上足以傷害人之生命
    、身體、安全，顯為具有危險性之兇器無訛。又被告行竊之
    地點為大佳公司之營業處所，並非住宅，且被告行竊當時，
    公司內並無員工或警衛留守等情，業據證人丁○○於第二次
    警詢筆錄中陳述甚明，則被告與同案被告林意森共同持兇器
    油壓剪破壞大佳公司後方鐵窗之安全設備並踰越氣窗之安全
    設備而進入該公司，核被告所為，係犯刑法第三百二十一條
    第一項第二、三款之攜帶兇器踰越安全設備竊盜罪。公訴人
    認被告所為係犯刑法第三百二十一條第一項第一、二款之毀
    越安全設備於夜間侵入住宅或有人居住之建築物竊盜罪，尚
    有未洽，惟其基本社會事實相同，爰依法變更起訴法條。又
    被告與林意森就上開加重竊盜犯行，有犯意之聯絡及行為之
    分擔，均為共同正犯。又被告於大佳公司竊取桌上型工業電
    腦三臺（含液晶螢幕二臺）、手提電腦一臺、電子零件五組
    、電線一批及車牌號碼０三六五—KK號自小貨車，犯罪時間
    緊接，地點相同，應係基於接續犯意反覆為之，核屬接續犯
    ，應論以一罪。
四、原審以被告罪證明確，於變更法條後，並適用刑法第二十八
    條、第三百二十一條第一項第二款、第三款，刑法施行法第
    一條之一第一項、第二項前段之規定，審酌被告共同以攜帶
    兇器毀越安全設備之危險方式竊取他人財物，行為均足以危
    害社會治安並生損害於被害人之財產權，復審酌被告行竊所
    得財物之價值，及在大佳公司之竊盜案件中，被告乙○○係
    附和隨同前往之人等犯罪分工情形，暨被告犯後態度等一切
    情狀，量處有期徒刑八月，並說明上開加重竊盜罪時所用之
    油壓剪一支既未扣案，且同案被告林意森亦自承業已遺失，
    既無證據證明該油壓剪現尚存在，為免造成將來執行上之困
    難，爰不諭知沒收。認事用法均無違誤，量刑亦稱妥適，原
    審判決應予維持；被告提起上訴，執詞否認，為無理由，應
    駁回其上訴。又被告雖前於八十六年間因違反麻醉藥品條例
    經法院判處有期徒刑三月，而於八十六年六月二日易科罰金
    而執行完畢，惟其五年以內未曾因故意犯罪而受有期徒刑以
    上刑之宣告，此情有臺灣臺中地方法院檢察署刑案資料查註
    紀錄表及台灣高法法院被告全國前案紀錄表在卷可稽。被告
    因與林意森為同學之情一時失慮而罹刑典，犯罪後並已與被
    害人達成和解，且賠償被害人新台幣十萬元，被害人亦表示
    不再追究被告刑責，有和解書影本一件在卷可據。經此偵、
    審程序及刑罰之宣告，應足促使被告心生警惕，諒無再犯之
    虞，本院因認其所受刑罰之宣告，以暫不執行為適當，爰併
    予宣告緩刑四年，以啟自新。
四、據上論斷，應依刑事訴訟法第三百六十八條、刑法第七十四
    條第一項第二款，判決如主文。
本案經檢察官甲○○到庭執行職務。
中    華    民    國    97    年    12    月    18    日
            刑事第八庭  審判長法  官  羅  得  村
                              法  官  張  靜  琪
                              法  官  吳  進  發
以上正本證明與原本無異。
不得上訴。
                              書記官  柯  孟  伶
中    華    民    國    97    年    12    月    18    日


司法院資訊處製作；財團法人民間司法改革基金會備份。
